臺灣高等法院刑事裁定
111年度聲字第1476號
聲  請  人  臺灣高等檢察署檢察官
受  刑  人  劉奕良


上列聲請人因受刑人數罪併罰有二裁判以上，聲請定其應執行之
刑（111年度執聲字第629號），本院裁定如下：
    主  文
劉奕良因犯如附表所示之罪，所處如附表所示之刑，應執行有期
徒刑貳年貳月，如易科罰金，以新臺幣壹仟元折算壹日。
    理  由
一、聲請意旨略以：受刑人劉奕良因偽造文書等數罪，先後經判
    決確定如附表，應依刑法第53條、第51條第5款規定，定其
    應執行之刑，爰依刑事訴訟法第477條第1項聲請裁定等語。
二、按行為後法律有變更者，適用行為時之法律。但行為後之法
    律有利於行為人者，適用最有利於行為人之法律，刑法第2
    條第1項定有明文。受刑人於裁判確定前犯數罪，且附表編
    號2所示之罪係於民國95年7月1日前所犯，而刑法第51條業
    於94年2月2日修正公布，並自95年7月1日施行。修正前刑法
    第51條第5款規定：宣告多數有期徒刑者，於各刑中之最長
    期以上，各刑合併之刑期以下，定其刑期，但不得逾20年。
    修正後刑法第51條第5款規定：宣告多數有期徒刑者，於各
    刑中之最長期以上，各刑合併之刑期以下，定其刑期，但不
    得逾30年。經比較結果，修正後刑法並非較有利於行為人，
    依刑法第2條第1項前段之規定，應依修正前刑法，定其應執
    行之刑。
三、茲本院前以111年5月5日院彥刑順111聲1476字第1110002311
    號函通知受刑人以書面陳述意見，該函文於111年5月10日送
    達至受刑人位於宜蘭縣○○市○○○路000巷00弄00號之住所，因
    未會晤受刑人本人，復無法補充送達於有辨別事理能力之同
    居人或受僱人，而寄存於宜蘭縣政府警察局宜蘭分局延平派
    出所，此有本院送達證書在卷可證，惟受刑人迄今仍未表示
    意見。經查，受刑人所犯如附表所示之罪，先後經臺灣臺北
    地方法院、本院判處如附表所示之刑，均經分別確定在案，
    有各該判決及本院被告前案紀錄表各1份在卷可稽。又受刑
    人所犯如附表所示各罪之法定本刑，均係最重本刑為5年以
    下有期徒刑之罪，且附表編號2之罪經減刑後，與其餘之罪
    之宣告刑，均為6個月以下有期徒刑。按95年7月1日起施行
    之刑法第41條第2項，固規定數罪併罰定應執行之刑逾6個月
    者，排除適用同條第1項得易科罰金規定，惟司法院釋字第6
    62號解釋認對於數罪併罰，數宣告刑均得易科罰金，而定應
    執行之刑逾6月者，仍得易科罰金，是98年12月30日公布施
    行之刑法第41條第8項業依司法院解釋意旨修正。且為達新
    法修正之目的，同時解決新舊法律適用疑義，刑法施行法亦
    同步增訂公布第3條之3，即99年1月1日生效前已裁判確定之
    處罰，不論未執行或執行未完畢者，均應直接適用新修正公
    布之刑法第41條第8項之規定，而毋庸為新舊法之比較適用
    。茲檢察官聲請定其應執行之刑，本院審核認聲請為正當。
    參酌受刑人所犯數罪各為使公務員登載不實罪、行使偽造私
    文書罪、公司法第9條第1項前段之未繳納股款罪，其犯罪手
    法或係向他人商借資金佯為公司股東之出資，並製作不實之
    公司資產負債表、董事會議事錄等資料，再向主管機關辦理
    設立或變更登記；或係未得其他公司股東同意，而製作不實
    之股東名簿、股東臨時會議事錄、董事會議事錄等資料，再
    向主管機關辦理變更登記，其侵害法益、行為態樣相同或類
    似，非難重複性高，兼衡各犯行間時間關連性、整體犯行的
    應罰適當性，各罪之不法性及貫徹刑法量刑之理念規範，爰
    依前揭說明定其應執行之刑，並諭知易科罰金之折算標準。
四、依刑事訴訟法第477條第1項，刑法第2條第1項前段、第53條
    、第41條第1項前段、第8項，修正前刑法第51條第5款，刑
    法施行法第3條之3，裁定如主文。
中　　華　　民　　國　　111  　年　　6　　月　　2　　 日
                  刑事第二十五庭審判長法　官  邱滋杉
                                      法　官  邱瓊瑩
                                      法　官  陳彥年
以上正本證明與原本無異。
如不服本裁定，應於收受送達後五日內向本院提出抗告狀。
                                      書記官  彭秀玉
中　　華　　民　　國　　111 　年　　6 　　月　　2 　　日
附表：
編號  1 2 3 罪名  偽造文書 未繳納股款 未繳納股款 宣告刑  有期徒刑5月，如易科罰金，以新臺幣1,000元折算1日  有期徒刑1年，減為有期徒刑6月，如易科罰金，以新臺幣1,000元折算1日 有期徒刑6月，如易科罰金，以新臺幣1,000元折算1日，減為有期徒刑3月，如易科罰金，以新臺幣1,000元折算1日 犯罪日期  97年6月13日 95年3月3日、95年3月23日、95年5月24日 95年7月5日 偵查機關年度案號  臺北地檢99年度偵字第6974號 臺北地檢97年度偵字第8373、8783、11321、13448、14315、14316、18543、19136、23811、23813、25491、25492、25494、25495、27521號，98年度偵字第1123、10856、14049號，99年度偵字第3745、8265號，101年度調偵字第1650號，102年度偵字第20877號，士林地檢99年度偵字第9380號 臺北地檢97年度偵字第8373、8783、11321、13448、14315、14316、18543、19136、23811、23813、25491、25492、25494、25495、27521號，98年度偵字第1123、10856、14049號，99年度偵字第3745、8265號，101年度調偵字第1650號，102年度偵字第20877號，士林地檢99年度偵字第9380號 最後事實審 法院 臺灣高等法院 臺灣高等法院 臺灣高等法院  案號 100年度上易字第735號 101年度金上重訴字第59號 101年度金上重訴字第59號  判決日期 100年5月4日 105年5月31日 105年5月31日 確定判決 法院 臺灣高等法院 最高法院 最高法院  案號 100年度上易字第735號 106年度台上字第269號 106年度台上字第269號  確定日期 100年5月4日 107年1月25日 107年1月25日 是否為得易科罰金之案件  是 是 是 備註  臺北地檢100年度執字第3318號 臺北地檢107年度執字第1274號 臺北地檢107年度執字第1274號   ⒈臺北地檢107年度執更字第2081號（已易科罰金執行完畢） ⒉編號1至6所示之罪，經本院107年度聲字第2907號裁定應執行有期徒刑2年，如易科罰金，以新臺幣1,000元折算1日確定   

編號  4 5 6 罪名  偽造文書 未繳納股款 未繳納股款 宣告刑  有期徒刑6月，如易科罰金，以新臺幣1,000元折算1日  有期徒刑6月，如易科罰金，以新臺幣1,000元折算1日 有期徒刑6月，如易科罰金，以新臺幣1,000元折算1日 犯罪日期  97年1月4日 97年5月14日 97年4月2日 偵查機關年度案號  臺北地檢97年度偵字第8373、8783、11321、13448、14315、14316、18543、19136、23811、23813、25491、25492、25494、25495、27521號，98年度偵字第1123、10856、14049號，99年度偵字第3745、8265號，101年度調偵字第1650號，102年度偵字第20877號，士林地檢99年度偵字第9380號 臺北地檢97年度偵字第8373、8783、11321、13448、14315、14316、18543、19136、23811、23813、25491、25492、25494、25495、27521號，98年度偵字第1123、10856、14049號，99年度偵字第3745、8265號，101年度調偵字第1650號，102年度偵字第20877號，士林地檢99年度偵字第9380號 臺北地檢97年度偵字第8373、8783、11321、13448、14315、14316、18543、19136、23811、23813、25491、25492、25494、25495、27521號，98年度偵字第1123、10856、14049號，99年度偵字第3745、8265號，101年度調偵字第1650號，102年度偵字第20877號，士林地檢99年度偵字第9380號 最後事實審 法院 臺灣高等法院 臺灣高等法院 臺灣高等法院  案號 101年度金上重訴字第59號 101年度金上重訴字第59號 101年度金上重訴字第59號  判決日期 105年5月31日 105年5月31日 105年5月31日 確定判決 法院 最高法院 最高法院 最高法院  案號 106年度台上字第269號 106年度台上字第269號 106年度台上字第269號  確定日期 107年1月25日 107年1月25日 107年1月25日 是否為得易科罰金之案件  是 是 是 備註  臺北地檢100年度執字第3318號 臺北地檢107年度執字第1274號 臺北地檢107年度執字第1274號   ⒈臺北地檢107年度執更字第2081號（已易科罰金執行完畢） ⒉編號1至6所示之罪，經本院107年度聲字第2907號裁定應執行有期徒刑2年，如易科罰金，以新臺幣1,000元折算1日確定   

編號  7   罪名  偽造文書   宣告刑  有期徒刑6月，如易科罰金，以新臺幣1,000元折算1日    犯罪日期  97年4月17日   偵查機關年度案號  臺北地檢97年度偵字第8373、8783、11321、13448、14315、14316、18543、19136、23811、23813、25491、25492、25494、25495、27521號，98年度偵字第1123、10856、14049號，99年度偵字第3745、8265號，101年度調偵字第1650號，102年度偵字第20877號，士林地檢99年度偵字第9380號   最後事實審 法院 臺灣高等法院    案號 101年度金上重訴字第59號    判決日期 105年5月31日   確定判決 法院 最高法院    案號 106年度台上字第269號    確定日期 107年1月25日   是否為得易科罰金之案件  是   備註  臺北地檢110年度執字第1865號